臺灣臺北地方法院刑事判決　　　　　　100年度簡上字第145號
上　訴　人
即　被　告　陳五郎
上列上訴人即被告因竊盜案件，不服本院於民國一百年三月十四
日所為一百年度簡字第八三六號第一審簡易判決（聲請簡易判決
處刑案號：臺灣臺北地方法院檢察署一百年度偵字第二七二四號
），提起上訴，本院管轄之第二審合議庭判決如下：
    主  文
原判決撤銷。
陳五郎攜帶兇器竊盜，未遂，處有期徒刑肆月，如易科罰金，以
新臺幣壹仟元折算壹日。扣案之鐵鎚壹支、老虎鉗壹支、小剪刀
壹支、鑿子壹支、鐵拔壹支、布手套壹雙、袋子壹個均沒收。
    事  實
一、陳五郎意圖為自己不法之所有，於民國一百年一月十七日十
    八時十五分許，攜帶客觀上足以危害人之生命、身體、安全
    ，足以為兇器使用之鐵鎚、老虎鉗、小剪刀、鑿子及鐵拔各
    一支，至陳鄭惠娥所有、位於新北市石碇區南勢坑五之七號
    之房屋（房屋主體因地震部分毀損，現無人居住），拆卸上
    開房屋之屋頂鐵皮烤漆板，於拆卸之際，為鄰居住戶發覺而
    通知陳鄭惠娥之子陳星豪，陳星豪遂報警處理，嗣陳五郎僅
    將屋頂鐵皮烤漆板拆卸六片，然尚未將之置於其實力支配之
    下，即為到場之警察當場逮捕，因而未遂，並同時為警扣得
    陳五郎所有、供其犯本案所用之鐵鎚、老虎鉗、小剪刀、鑿
    子、鐵拔各一支、布手套一雙及裝載上開工具之袋子一個。
二、案經陳鄭惠娥訴由新北市政府警察局新店分局報請臺灣臺北
    地方法院檢察署檢察官偵查後聲請以簡易判決處刑。
    理  由
一、證據之認定：
(一)按被告以外之人於審判外之言詞或書面陳述，除法律有規定
    者外，不得作為證據，刑事訴訟法第一百五十九條第一項定
    有明文；復按被告以外之人於偵查中向檢察官所為之陳述，
    除顯有不可信之情況者外，得為證據，同法第一百五十九條
    之一第二項亦有規定；另按被告以外之人於審判外之陳述，
    雖不符前四條之規定，而經當事人於審判程序同意作為證據
    ，法院審酌該言詞陳述或書面陳述作成時之情況，認為適當
    者，亦得為證據；當事人、代理人或辯護人於法院調查證據
    時，知有第一百五十九條第一項不得為證據之情形，而未於
    言詞辯論終結前聲明異議者，視為有前項之同意；同法第一
    百五十九條之五規定甚明。本案據以認定被告陳五郎犯罪事
    實之證據，部分屬於傳聞證據，惟因被告、公訴人於本院言
    詞辯論終結前，均未對於證據能力聲明異議，視為同意上開
    證據具備證據能力；本院審酌該等言詞陳述或書面陳述作成
    之情況，相關陳述人均未曾主張非出於任意性或不正取供，
    足信作成時之情況，應無違法或不當情事，因而認為適當，
    依刑事訴訟法第一百五十九條之五規定，該等言詞陳述或書
    面陳述，均具備證據能力而均得作為證據，合先敘明。
(二)上開事實一之部分，業據上訴人即被告陳五郎於本院行準備
    程序及審理時均坦承不諱，核與證人即告訴代理人陳星豪於
    警詢時所為指述情節相符（見一百年度偵字第二七二四號卷
    《下稱偵查卷》第五頁至第九頁），復有現場照片八張、贓
    物認領保管單一紙在卷可證（見偵查卷第十八頁、第二十三
    頁至第二十六頁），並有扣案之鐵鎚、老虎鉗、小剪刀、鑿
    子、鐵拔各一支、布手套一雙、裝載上開工具之袋子一個可
    證，足證被告之任意性自白核與事實相符，堪以採信。綜上
    ，本件事證明確，被告犯行堪以認定，應依法論科。
二、論罪科刑之法律適用：
(一)新舊法比較：
    按行為後法律有變更者，適用行為時之法律，但行為後之法
    律有利於行為人者，適用最有利於行為人之法律，刑法第二
    條第一項定有明文。於被告行為後，刑法第三百二十一條第
    一項第三款規定於一百年一月二十六日經總統公布修正，於
    同年月二十八日生效，有關該條款前、後規定之構成要件均
    屬相同，但修正前之法定刑為「六月以上、五年以下有期徒
     刑」，而修正後之法定刑則為「六月以上、五年以下有期
    徒刑，得併科新臺幣十萬元以下罰金」，比較新、舊法之結
    果，被告行為時之舊法對被告較為有利，揆諸前開刑法第二
    條第一項前段之規定，本件自應適用被告行為時之舊法。
(二)按刑法第三百二十一條第一項第三款規定所謂之兇器，其種
    類並無限制，凡客觀上足對人之生命、身體、安全構成威脅
    ，具有危險性之兇器均屬之（最高法院七十九年臺上字第五
    二五三號判例可資參照），由被告於本案所使用之鐵鎚、老
    虎鉗、小剪刀、鑿子及鐵拔各一支，皆為鐵製物品，質地堅
    硬等情觀之，則該等物品不僅在客觀上已對人之生命、身體
    、安全構成威脅且具有危險性，甚已足以殺傷人之生命、身
    體，顯為具有危險性之兇器。故核被告所為，係犯刑法第三
    百二十一條第一項第三款、第二項之攜帶兇器竊盜未遂罪。
    被告已著手竊盜犯行之實施，惟未取得任何財物置於其實力
    支配之下，其犯罪尚屬未遂，爰依刑法第二十五條第二項之
    規定，按既遂犯之刑度減輕其刑。
(三)原審以被告罪證明確，予以論罪科刑，判處被告有期徒刑四
    月，如易科罰金，均以新臺幣一千元折算一日，雖非無見，
    惟查：1.被告行為後，刑法第三百二十一條規定已於一百年
    一月二十六日經總統公布修正，於同年月二十八日生效施行
    ，且以舊法有利於被告，如前所述，原審於裁判時未為新舊
    法比較，逕予適用新法，自有未洽。2.被告為警查獲當時，
    尚扣得用以裝放鐵鎚、老虎鉗、小剪刀、鑿子、鐵拔、布手
    套等物之袋子一個（參臺灣臺北地方法院檢察署一百年度紅
    字第二七號扣押物品清單、現場照片，見偵查卷第二十四頁
    、第三十四頁），亦屬被告所有、供其犯本案所用之物，惟
    原審未宣告沒收，亦未說明未予沒收之理由，此部分亦有遺
    漏。3.刑法施行法第一條之一，係規範罰金貨幣單位，以及
    刑法分則編之條文定有罰金者，其所定數額應提高之倍數，
    惟本案被告所犯之修正前刑法第三百二十一條第一項第三款
    、第二項之罪，並無罰金刑之規定，原審引用刑法施行法第
    一條之一，係屬贅引。被告空言泛指原審量刑過重，指摘原
    判決不當，雖無理由，惟原審判決既有上開違誤，自仍應由
    本院將原判決撤銷改判。
(四)爰審酌被告為貪圖小利，即任意竊取他人財物，顯乏尊重他
    人財產權之觀念，應予非難，惟其犯後坦承犯行，非無悔意
    ，然迄今尚未賠償告訴人陳鄭惠娥之損害，與之達成和解（
    此參告訴代理人林麗玉於本院審理時所為供述，見本院卷第
    三十三頁），兼衡被告之品行、智識程度、犯罪手段、目的
    等一切情狀，量處如主文所示之刑，並諭知易科罰金之折算
    標準。被告雖請求本院予以緩刑宣告，然被告原於警詢、偵
    查時均否認有竊盜犯意，嗣於本院審理時始坦承犯行，且告
    訴代理人林麗玉尚於本院審理時供稱：被告迄今均未向告訴
    人表示歉意等語（見本院卷第三十三頁），為使被告知所警
    惕，日後無再犯之虞，本院認本件並無暫不執行之必要，故
    不適宜為緩刑之宣告，併此敘明。扣案之布手套一雙、鐵鎚
    一支、老虎鉗一支、小剪刀一支、鑿子一支、鐵拔一支、袋
    子一個，均係被告所有，供其犯本案所用之物，業據被告於
    本院行準備程序時供陳在卷（見本院卷第二十一頁），爰均
    依刑法第三十八條第一項第二款、第三項規定沒收。
據上論斷，應依刑事訴訟法第四百五十五條之一第一項、第三項
、第三百六十九條第一項前段、第三百六十四條，刑法第二條第
一項前段、第二十五條第二項、第四十一條第一項前段、第三十
八條第一項第二款、第三項，修正前刑法第三百二十一條第一項
第三款、第二項，判決如主文。
本案經檢察官王巧玲到庭執行職務。
中    華    民    國   100    年    6     月    21    日
                刑事第九庭  審判長法  官  林怡秀
                                  法  官  徐淑芬
                                  法  官  劉素如
上正本證明與原本無異。
不得上訴。
                                  書記官  陳育君
中    華    民    國   100    年    6     月    21    日
附錄本案論罪法條：
修正前中華民國刑法第321條
犯竊盜罪而有下列情形之一者，處6 月以上、5 年以下有期徒刑
：
一、於夜間侵入住宅或有人居住之建築物、船艦或隱匿其內而犯
    之者。
二、毀越門扇、牆垣或其他安全設備而犯之者。
三、攜帶兇器而犯之者。
四、結夥三人以上而犯之者。
五、乘火災、水災或其他災害之際而犯之者。
六、在車站或埠頭而犯之者。
前項之未遂犯罰之。